# 请教陈版主 - 信托公司应付职工薪酬中奖金计提的处理

提问人：Ashley999 时间：2021-07-05 11:51:00
陈版主，您好！
客户是一家信托公司，按照监管，即公司政策规定要求规定前台员工、高管等的奖金为递延 3 年发放. 当年奖金按照制度要求业绩考核要求等规定，人力会测算当年奖金的计提数，其中30%于当年发放，60%于以后两年30% 和30%发放.
以后30%和30%发放时，还是会有考评员工是否有出险项目，业绩完成指标等因素需要管理层再审批通过是否满足考核要求全部发放，或者员工离职了就不会发放他的递延奖金了.
请问：当年奖金计提时候，应付职工薪酬的奖金金额是否需要100%全额计提呢？剩余60% 是否可以等以后年度，确认考核审议通过发放金额的时候在当年计提并发放？
非常感谢！

回答人：chenyiwei
这部分奖金虽然是递延发放的，取决于后续员工是否在职、后续业绩是否达标等，但其金额已经确定了，不会因为员工后续继续为本企业服务而增加该奖金的金额，因此应在第一年末一次性100%计提，但将支付期限超过一年的部分作为长期应付职工薪酬处理。